【裁判字號】    97,抗,243
【裁判日期】    970915
【裁判案由】    拆屋交地強制執行
【裁判全文】
臺灣高等法院臺南分院民事裁定  97年度抗字第243號
抗  告  人
即 債 權人  丁○○
代  理  人  丙○○○
相  對  人
即 債 務人  乙○○
            甲○○
上列抗告人因與相對人間請求拆屋還地強制執行事件，對於中華
民國97年6月26日臺灣臺南地方法院96年度執字第89223號所為裁
定，提起抗告，本院裁定如下：
    主  文
抗告駁回。
抗告訴訟費用由抗告人負擔。
    理  由
一、聲請及抗告意旨略以：請求將債務人所有坐落台南縣鹽水鎮
    ○○段585地號土地上如鈞院96年度上字第97號民事判決附
    圖所示紅色面積部分0.65平方公尺之地上物拆除，並將土地
    返還抗告人。原法院於民國（下同）96年12月14日以96年執
    正字第89223號執行命令命相對人即債務人應自該命令送達3
    0日內自行拆除，因債務人未履行，原法院雖於97年5月19日
    會同地政人員至現場勘驗，惟並未按實勘驗，即認債務人已
    自行拆除，而終結執行程序，爰提起本件抗告，請求撤銷原
    裁定，並繼續進行拆屋交地程序等語。
二、茲查，原法院受理抗告人聲請本件拆屋還地執行事件，即於
    96年12月14日限期相對人於30日內自動履行，相對人於97年
    3月17日同意自行拆除；嗣因抗告人陳報相對人並未履行，
    原法院乃於97年5月1日至現場勘驗調查時，相對人表示已自
    動依判決書所載「8-9為5.6公分、7-1602為9.9公分」，其
    所拆除部分「8-9及7-1602」點都已超過10.9公分以上，即
    超過判決書0.65平分公尺，所以已拆除完畢等語；且台南縣
    鹽水地政事務所在場人員表示因抗告人所有一堵牆與侵占之
    牆壁垂直擋到「1602」點，故無法用光波直射「1602」點，
    就不能確實測量出所侵占之面積是否已全部拆除；抗告人表
    示不願拆除擋到「1602」點之牆壁等語，有該次勘驗筆錄、
    照片在原審卷可稽。故而原法院另定97年5月17日會同鹽水
    地政人員陳政隆亦即本件判決之測量人員再至現場勘驗結果
    ，依其指稱當初測量時現場有一道牆，該道牆現已拆除，且
    拆除面積依地政人員測量結果，相對人由附圖第8點所拆除
    之長度約為12-14公分，而判決書附圖相對人應拆除之長度
    從第8點至第9點之長度僅5.6公分，另由第7點拆除之長度則
    約為12.5公分，而附圖所示相對人應拆除之地上物長度自第
    7點起算僅9.9公分，顯已大於上開複丈成果圖所示之長度，
    此載明於原法院調查筆錄可佐。基此，相對人上開所稱已依
    判決書所載拆除之地上物完畢等情，應堪採信。是則，執行
    名義內容所示之應拆除地上物部分，應已拆除完畢。因之，
    原法院認本件執行程序業已終結，以裁定駁回抗告人之執行
    之聲請，本院經核原裁定於法並無不合。抗告人抗告意旨空
    言尚未執行完畢，而提起本件抗告，請求廢棄原裁定，並繼
    續執行，為無理由，應予駁回。
三、據上論結，本件抗告為無理由，爰依強制執行法第30條之1
    、民事訴訟法第495條之1第1項、第449條第1項、第95條、
    第78條，裁定如主文。
中    華    民    國    97    年     9    月    15    日
                    民事第四庭  審判長法  官  王惠一
                                      法  官  林永茂
                                      法  官  王浦傑
上為正本係照原本作成。
不得再抗告。
中    華    民    國    97    年     9    月    15    日
                                      書記官  廖英琇


司法院資訊處製作；財團法人民間司法改革基金會備份。
